【裁判字號】    95,訴,14
【裁判日期】    950330
【裁判案由】    毒品危害防制條例
【裁判全文】
臺灣基隆地方法院刑事判決                95年度訴字第14號
公  訴  人    臺灣基隆地方法院檢察署檢察官
被      告    丙○○
上列被告因違反毒品危害防制條例案件，經檢察官提起公訴（九
十四年度毒偵字第三一二五號、第三二０九號、第三二一０號）
及移送併辦（九十五年度毒偵字第三七九號），本院判決如下：
    主  文
丙○○連續施用第一級毒品，累犯，處有期徒刑陸月，如易科罰
金，以佰元即新台幣玖佰元折算壹日。
扣案第一級毒品海洛因肆包（包合計驗餘淨重壹點陸玖公克、
另包驗餘毛重零點壹公克）均沒收銷燬。
    事    實
一、丙○○前因施用毒品案件，經法院裁定送強制戒治，於民國
    九十年五月二日執行完畢釋放出所，嗣又因施用毒品及搶奪
    罪，分別經台灣基隆地方法院以九十三年度訴字第八四九及
    八０五號分別判處有期徒刑各五月，經定應執行刑有期徒刑
    九月，於九十四年八月六日方縮刑期滿執行完畢，詎仍不知
    戒絕，於前開強制戒治及有期徒刑執行完畢釋放後五年內，
    猶基於概括之犯意，自九十四年九月初某日起，至九十五年
    一月六日止，在基隆市火車站、廟宇等公共廁所內，以摻於
    香煙之方式，約一天一次，連續施用第一級毒品海洛因，其
    間於九十四年十一月五日，則係將海洛因摻雜安非他命，同
    時施用第一、二級毒品一次。嗣分別於(1)九十四年十月廿四
    日上午十時四十五分許，在基隆市○○路八七號前；(2)九十
    四年十一月五日中午十二時卅分許，在基隆市○○○路天橋
    上；(3)九十四年十一月十八日下午二時五十分許，在基隆市
    ○○路十四號前；(4)九十五年一月六日下午四時許，在基隆
    市○○區○○路六九號前，四次經警臨檢盤查時，均在警方
    尚不知其涉犯毒品犯嫌前，主動將其身上所有第一級毒品海
    洛因各一包（三包合計驗餘淨重一．六九公克，另一包驗餘
    毛重０．一公克）交付警方，坦承施用犯行，並隨同返回警
    局所採尿送驗。
二、案經丙○○對未經發覺之罪自首，由基隆市警察局第一、三
    、四分局分別報請臺灣基隆地方法院檢察署檢察官偵查起訴
    及移送併辦。
    理    由
一、前揭事實，業據被告丙○○於警訊及本院調查、審理時供承
    不諱，且其先後四次經警查獲採尿送台灣尖端先進生技醫藥
    股份有限公司及昭信科技顧問股份有限公司檢驗結果，尿液
    均呈嗎啡或嗎啡及安非他命陽性反應，此有前開二公司濫用
    藥物檢驗報告四件在卷可稽，核與被告自白相符，此外，復
    有分別經法務務調查局鑑定或警局以毒品檢驗袋初步檢驗，
    均含海洛因成分之毒品四包（三包合計驗餘淨重一．六九公
    克，另一包驗餘毛重０．一公克）扣案足資佐証，並有前開
    各該局之鑑定通知書及毒品初步鑑驗報告單計四件在卷可按
    ，乃本案被告施用第一級毒品海洛因及期間混合施用海洛因
    及安非他命之事証明確，犯行洵堪認定。公訴人認被告於九
    十四年十一月五日所採尿液呈嗎啡及安非他命陽性反應，且
    安非他命濃度超出檢測範圍，認被告應係分別施用等語，然
    查，安非他命濃度超出檢測範圍，僅表示其施用之分量或排
    泄時間較接近採尿時點外，尚不能証明被告非混合施用，此
    外，復無其他積極証據足認被告係分別施用，依利益歸被告
    之証據法則，自宜為被告有利之認定，附此敘明。
二、核被告所為，係犯毒品危害防制條例第十條第一項之施用第
    一級毒品罪及第十條第二項之施用第二級毒品罪。被告施用
    第一級毒品海洛因、第二級毒品安非他命，其持有第一級毒
    品海洛因、第二級毒品安非他命之低度行為，應為施用毒品
    之高度行為所吸收，不另論罪。本案被告於施用期間有一次
    係將第一、二級毒品混雜同時施用，係一行為同時觸犯二不
    同罪名之想像競合犯，自應從一重之施用第一級毒品罪論處
    。至被告先後多次施用毒品之犯行，時間緊接，犯罪構成要
    件相同，顯係基於概括犯意反覆為之，自應依連續犯之規定
    論以一罪，並加重其刑。又本案公訴人原僅起訴被告至九十
    四年十一月十八日採尿前廿四小時內某時止之施用毒品犯行
    ，而不及併案及被告自承施用至九十五年一月六日止之犯行
    ，然如前述，其與已起訴部分為連續犯之裁判上一罪關係，
    亦為原起訴效力所及，本院因得併予審判，併此敘明。至被
    告前因施用毒品及搶奪罪，分別經本院以九十三年度訴字第
    八四九及八０五號分別判處有期徒刑各五月，經定應執行刑
    有期徒刑九月，於九十四年八月六日方縮刑期滿執行完畢，
    此有台灣高等法院被告前案紀錄表一件在卷可按，其於有期
    徒刑執行完畢後五年內再犯有期徒刑以上之本罪，係屬累犯
    ，並應依法遞予加重其刑。另本案被告四次均係於員警尚未
    發覺之罪，主動交付毒品，供承施用並接受裁判，此有基隆
    市警察局第一、三、四分局刑事案件移送書及警訊筆錄在卷
    可稽，暨經查獲員警甲○○到庭結証屬實，要符自首之例，
    自應依刑法第六十二條前段之規定，及先加後減之例，減輕
    其刑。爰審酌被告之品行、智識，本案犯罪之動機，曾因施
    用毒品，經送強制戒治，仍不知戒絕，再次犯下本案，及其
    施用頻率，惟施用毒品犯行乃戕害自己身心健康，並未危及
    他人，犯後尚能供承不諱、態度良好等一切情狀，乃從輕量
    處如主文之刑，並諭知易科罰金之折算標準，以啟自新。
三、扣案第一級毒品海洛因四包（三包合計驗餘淨重一．六九公
    克，另一包驗餘毛重０．一公克），均屬違禁物，不問屬於
    犯人與否，應依法宣告沒收銷燬之。
四、據上論斷，應依刑事訴訟法第第二百九十九條第一項前段，
    毒品危害防制條例第十條第一項、第二項、第十八條第一項
    前段，刑法第十一條前段、第五十六條、第五十五條、第四
    十七條、第六十二條前段、第四十一條第一項前段，罰金罰
    鍰提高標準條例第二條，現行法規所定貨幣單位折算新台幣
    條例第二條，判決如主文。
本案經檢察官乙○○到庭執行職務。
中    華    民    國    95    年    3     月    30    日
                  刑事第五庭審判長法  官  陳志祥
                                  法  官  楊皓清
                                  法  官  陳玉雲
以上正本證明與原本無異。
對於本件判決如有不服，應於收受送達後10日內，向本院提出上
訴書狀，上訴於臺灣高等法院，並按他造當事人之人數附具繕本
。
中    華    民    國    95    年    3     月    30    日
                                  書記官  王毓嫻
附錄論罪法條
毒品危害防制條例第10條
施用第一級毒品者，處 6 月以上 5 年以下有期徒刑。
施用第二級毒品者，處 3 年以下有期徒刑。
毒品危害防制條例第18條第1項前段
查獲之第一、二級毒品及專供製造或施用第一、二級毒品之器具
，不問屬於犯人與否，均沒收銷燬之；


司法院資訊處製作；財團法人民間司法改革基金會備份。
